【裁判字號】    97,消債更,1016
【裁判日期】    980415
【裁判案由】    更生
【裁判全文】
臺灣桃園地方法院民事裁定        97年度消債更字第1016號
聲  請  人
即 債 務人  甲○○
上列當事人因消費者債務清理事件聲請更生，本院裁定如下：
    主  文
債務人甲○○自中華民國九十八年四月二十日上午九時起開始更
生程序。
命司法事務官進行本件更生程序。
聲請人其餘聲請駁回。
    理  由
一、按法院開始更生程序之裁定，應載明其年、月、日、時，並
    即時發生效力。次按法院裁定開始更生或清算程序後，得命
    司法事務官，進行更生或清算程序，必要時，得選任律師、
    會計師或其他適當之自然人或法人一人為監督人或管理人。
    消費者債務清理條例第45條第1 項、第16條第1 項分別定有
    明文。
二、本件聲請意旨略以：債務人因消費借貸負欠金融機構債務合
    計達新臺幣（下同）1,411,050 元，於消費者債務清理條例
    施行後，曾以書面向最大債權金融機構台新國際商業銀行（
    下稱台新銀行）申請共同協商而協商不成立，債務人為計程
    車司機，每月薪資約為23,000至25,000元，須支出7,800 元
    之生活費、8,500 元之房貸、5,000 元之車損油資、390 之
    勞保費以及410 之健保費，實無力償還上開高額債務，聲請
    人因有不能清償債務之情事，且無擔保或無優先權之債務總
    額未逾1,200 萬元，復未經法院裁定開始更生、清算程序或
    宣告破產，爰聲請更生等語。
三、經查，聲請人所主張之上開事實，業據提出卷附之協議書、
    存證信函、前置協商不成立通知書、前置協商不成立通知書
    、財團法人金融聯合徵信中心當事人綜合信用報告－債務清
    理條例前置協商專用債權人清冊、診斷證明書、土地登記謄
    本、收支說明書、個人經營計程車客運業營業執照、勞工保
    險卡、勞工保險被保險人投保資料表、財政部臺灣省北區國
    稅局95年度、96年度綜合所得稅各類所得資料清單、財政部
    臺灣省北區國稅財產歸屬資料清單、存摺內頁影本、戶籍謄
    本各1 份為證，以證明聲請人所述之財務狀況，核無不實。
    此外，本件又查無聲請人有消費者債務清理條例第6 條第3
    項、第8 條或第46條各款所定駁回更生聲請之事由存在，則
    聲請人聲請更生，應屬有據，並依首揭規定命司法事務官進
    行本件更生程序。
四、按法院就更生或清算之聲請為裁定前，得因利害關係人之聲
    請或依職權，以裁定為保全債務人財產、限制債權人對於債
    務人行使債權，及停止對於債務人財產強制執行程式之保全
    處分，消費者債務清理條例第19條第1 項第1 、2 、3 款定
    有明文。另按消費者債務清理條例第48條第2 項規定，法院
    裁定開始更生程式後，對於債務人不得開始或繼續訴訟及強
    制執行程式。本件聲請人雖聲請保全處分，然揆諸前揭條文
    規定，於裁定准予更生裁定後，對於債務人之訴訟及強制執
    行程式已有明文限制，因此顯無保全必要，故聲請人該部分
    保全處分之請求，應予駁回。
五、爰裁定如主文。
中    華    民    國    98    年    4     月    15    日
                  民事第三庭     法  官  陳心婷
上為正本證明與原本無異。
本裁定不得抗告。
中    華    民    國    98    年    4     月    15    日
                                 書記官  林君燕


司法院資訊處製作；財團法人民間司法改革基金會備份。
